【裁判字號】    96,易,2980
【裁判日期】    970229
【裁判案由】    竊盜等
【裁判全文】
臺灣臺北地方法院刑事判決              96年度易字第2980號
公  訴  人  臺灣臺北地方法院檢察署檢察官
被      告  乙○○
選任辯護人  邱碩松律師
上列被告因竊盜等案件，經檢察官提起公訴（96年度偵緝字第
2175號），本院判決如下：
    主  文
乙○○無罪。
    理  由
一、公訴意旨略以：被告乙○○於民國96年3月17日凌晨4時30分
    許，在臺北市大安區○○○路○段17號前，見告訴人甲○○
    因酒後意識不清、在所有之自用小客車內休息之際，認有機
    可趁，乃竊取告訴人所有之現金新臺幣（下同）4500元、行
    動電話2支、國泰世華銀行信用卡1張、中國信託信用卡1張
    、第一銀行金融卡1張（帳號：00000000000號）及臺北富邦
    銀行金融卡1張（帳號：000000000000號），得手後逃逸，
    並旋即於同日凌晨5時16分許起，基於意圖為自己不法所有
    之犯意，利用設在臺北市○○○路○段303號之自動櫃員機，
    持前揭竊得之第一銀行金融卡插入並輸入密碼後，以此不正
    之方法，詐領得8萬元；又於同日凌晨5時19分許起，改持前
    揭竊得之臺北富邦銀行金融卡，插入並輸入密碼，以此不正
    方法，詐領10萬元後，另再以轉帳之方式，將該帳戶內之
    5000元款項轉帳至被告設在板信商業銀行華江分行（帳號00
    00000000000000000號，下稱板信商銀華江分行）帳戶內，
    隨即再以所領用之板信商銀華江分行帳戶之金融卡，將所轉
    入之5000元款項提領殆盡；因認被告上開所為，分別涉有刑
    法第320條第1項之竊盜嫌、第339條之2之以不正方法由自動
    付款設備取財等罪嫌。
二、訊據被告堅詞否認有公訴人上揭所指犯行，辯稱：伊當時人
    在南部嘉義，根本不可能在臺北為本件犯行等語。
三、公訴人認被告涉有上開犯行，係以(一)被告於偵查中之供述；
    (二)告訴人於偵查中之指訴；(三)告訴人前揭第一銀行之帳戶往
    來明細；(四)告訴人前揭臺北富邦銀行之帳戶往來明細；(五)被
    告前揭板信商銀華江分行之開戶申請書、交易明細表；(六)監
    視器翻拍畫面；(七)被告所使用0000000000號行動電話通聯紀
    錄等；為主要論據。
四、按犯罪事實應依證據認定之，無證據不得認定犯罪事實；又
    不能證明被告犯罪者，即應諭知無罪之判決，刑事訴訟法第
    154條第2項、第301條第1項分別定有明文。次按認定不利於
    被告之事實，須依積極證據，苟積極證據不足為不利於被告
    事實之認定時，即應為有利於被告之認定，更不必有何有利
    之證據。又認定犯罪事實所憑之證據，雖不以直接證據為限
    ，間接證據亦包括在內，然而無論直接或間接證據，其為訴
    訟上之證明，須達於通常一般人均不致有所懷疑，而得確信
    其為真實之程度，始得據為有罪之認定（最高法院30年上字
    第816號、76年臺上字第4986號判例意旨參照）。經查：
    (一)告訴人於前揭時、地，因酒後意識不清、在所有之自用小
      客車內休息之際，遭人竊取身上所有之現金4500元、行動
      電話2支、國泰世華銀行信用卡1張、中國信託信用卡1張
      、第一銀行金融卡1張及臺北富邦銀行金融卡1張，其中第
      一銀行金融卡帳戶遭盜領8萬元，臺北富邦銀行金融卡帳
      戶，除遭盜領10萬元外，另又以轉帳之方式，將該帳戶內
      之5000元款項轉帳至被告設在板信商銀華江分行帳戶內，
      隨即被提領等事實，業據告訴人於偵、審中證述明確在卷
      ，並有告訴人所有之第一銀行及臺北富邦銀行之帳戶往來
      明細、被告所有之板信商銀華江分行之開戶申請書、交易
      明細表等（見96年度偵字第12235號卷第48至56頁，96年
      度偵緝字第2175號卷第33至38頁）附卷可稽。
    (二)公訴人雖以告訴人之指訴，據以認定被告為前揭下手竊取
      金融卡，及盜領該金融卡帳戶內款項之人。然依告訴人於
      偵查及本院審理時所述，均一再表明當時酒醉意識不清，
      是在車內睡覺，只感覺有人在搜其身上，醒來後才發覺財
      物遭竊等語。即至本院審理時，經當庭令告訴人指認被告
      是否為下手行竊之人，告訴人就此更陳稱：（你是否能分
      辨搜你身體的人的長相？）沒有辦法，非常模糊，伊只知
      道他不是很年輕的，也不是很老，知道是男的，（是否記
      得搜你身體的人，當時穿著何衣物？）太暗了，看不清楚
      ，（你是否認識在庭的被告乙○○？）不認識，（請確定
      當時搜你身體的人，是否係在庭的被告乙○○，請當庭指
      認？）真的不確定，因為太暗了，而且對方也沒有出聲等
      語（見本院97年2月15日審判筆錄）。是以告訴人既無從
      明確指認被告為本件之行為人，自難以其指訴為本件被告
      有罪之佐證。
    (三)公訴人雖又以：被告於偵查中坦承有開設前揭板信商銀華
      江分行帳戶，且又未將該帳戶借予他人使用，該帳戶又未
      遺失等情，據以佐證被告為前揭下手行竊並盜領款項之人
      。然查，本件被告在偵查中經通緝到案後，即供承000000
      0000號行動電話是其所持用等語，並有遠傳電信股份有限
      公司以96年9月17日函所檢送之客戶資料（見96年度偵緝
      字第2175號卷第21至22頁）在卷足憑。偵查中經公訴人調
      閱該行動電話通聯紀錄結果（見同上卷第23至24頁），亦
      顯示被告在前揭時日之凌晨2時許至上午7時許，有持續使
      用行動電話之紀錄，基地台位置代碼則為635、636。經本
      院就此函詢結果，此為該電信公司之基地台行動車（移動
      式基地台）代號，停靠地址為嘉義縣新港鄉○○路111巷
      2號（新港鄉農會），有遠傳電信股份有限公司97年2月4
      日遠傳（企營）字第09710102787號函（附於本院卷）可
      按。又依該通聯紀錄顯示，當天凌晨2時56分27秒至3時3
      分42秒，有與0000000000號行動電話通聯之紀錄，而該門
      號行動電話則為證人丙○○所使用，業據證人丙○○於本
      院審理時證述在卷（見本院97年2月15日審判筆錄）。則
      若被告真為公訴人所指本件之行為人，實難想像其在本件
      行為當時，會遠在嘉義有使用行動電話之紀錄，其後竟又
      能遠赴臺北為本件犯行。再者，告訴人遭竊取前揭金融卡
      後，該下手竊取之人即已知悉金融卡密碼，並能據以操作
      領款、轉帳，業如前述。則若本件真係被告所為，被告又
      何需另將其內之5千元以轉帳方式，匯入自己使用的帳戶
      內，而讓警方有線索可循甘冒被查獲之風險？此顯然與犯
      罪行為人之基本犯罪心態有違，較合理之解釋，當係該帳
      戶是被他人據以使用，該他人當然可以肆無忌憚作為犯罪
      工具。是即令被告於偵查中供承有申辦該銀行帳戶，且該
      銀行帳戶未遺失、亦未交付與他人使用等語，然被告是否
      為本件行為之人，既有如前述合理可疑之處，且又無法排
      除是有人取用該帳戶之可能，是尚難以此為由，即為被告
      有罪之認定。
    (四)至於公訴人所舉本件盜領時該自動櫃員機監視器所攝得之
      翻拍畫面（見96年度偵緝字第2175號卷第30、31頁），經
      核該畫面資料，操作該櫃員機之人係頭戴鴨舌帽，且將帽
      緣押的極低，已將臉部遮住，根本無法辨識該人面貌。偵
      查中經檢送該畫面與被告錄影影像比對結果，亦認該監視
      器人貌影像之頭部、臉部遭遮掩，且影像模糊，無法比對
      ，有內政部警政署刑事警察局96年10月29日刑鑑字第0960
      148586號函（見同上偵查卷第29頁）可按。是該攝錄畫面
      亦無從據以為被告有罪之認定。
    (五)公訴人雖聲請傳喚遠傳電信股份有限公司就前揭基地台函
      覆事項之承辦人員，欲證明當時基地台的確實位置。然依
      卷附通聯紀錄，即已明確記載該行動電話使用時之基地台
      代碼，再佐以前揭函詢結果，又足以確知當時通訊位置確
      實是在嘉義縣，是以當時通聯時間，既足以排除被告遠赴
      臺北為本件行為之可能，則該移動基地台之確實位置究竟
      在嘉義縣何處，當無法推翻此部分事實認定之結果。是認
      公訴人此部分調查證據之聲請，核無必要，附此敘明。
五、綜上所述，本件關於被告為上開犯罪行為人之犯罪證明，公
    訴人所舉之事證尚未達於通常一般之人均不致有所懷疑，而
    得確信其為真實之程度，此外，復查無其他積極證據足資證
    明被告有公訴人上開所指之犯行，按上所述，本件自應為無
    罪諭知。
據上論斷，應依刑事訴訟法第284條之1、第301條第1項，判決如
主文。
本案經檢察官楊冀華到庭執行職務。
中    華    民    國    97    年    2     月    29    日
                  刑事第七庭    法  官  許泰誠
上正本證明與原本無異。
如不服本判決，應於判決送達後10日內向本院提出上訴狀（應抄
附繕本）。告訴人或被害人如對於本判決不服者，應具備理由請
求檢察官上訴，其上訴期間之計算係以檢察官收受判決正本之日
期為準。
                                書記官  劉麗英
中    華    民    國    97    年    2     月    29    日


司法院資訊處製作；財團法人民間司法改革基金會備份。
